---
title: "Proyectos aprobados"
---

{{< include _partials/setup-core.qmd >}}
{{< include _partials/setup-approved.qmd >}}

::: page-lead
[01 · PROYECTOS APROBADOS]{.page-kicker}

# Proyectos aprobados

Esta sección reúne los proyectos cuya adhesión al RIGI ha sido aprobada. Los indicadores presentan información sobre monto de inversión, activos computables, importaciones, planes de inversión, empleo informado, distribución sectorial y territorial y principales hitos administrativos.
:::

::: {.page-subnav role="navigation" aria-label="En esta sección"}
- [Panorama](#panorama)
- [Inversión](#inversion)
- [Planes](#planes)
- [Importaciones](#importaciones)
- [Empleo](#empleo)
- [PEELP](#peelp)
- [Hitos](#hitos)
- [Explorar](#explorar)
:::

## Panorama {#panorama}

### Indicadores principales

```{r}
make_kpi_cards_aprobados(indicadores)
```

## Inversión {#inversion}

### Monto de inversión por sector

```{r}
make_chart_context_note("Las etiquetas muestran el monto informado y su participación sobre el monto total de inversión de los proyectos aprobados.")
```

```{r}
plot_bar_monto(
  tablas$sector_tbl_aprobados,
  label_col = "sector_simplificado",
  title = NULL,
  fill_color = bar_color_approved
)
```

### Monto de inversión por provincia

```{r}
make_province_note()
```

```{r}
plot_bar_monto(
  tablas$provincia_tbl_aprobados,
  label_col = "provincia_simplificada",
  title = NULL,
  fill_color = bar_color_approved
)
```

### Principales proyectos aprobados por monto

```{r}
make_chart_context_note("Los tres primeros puestos se destacan por intensidad de color. Cada etiqueta muestra el monto informado y su participación sobre el monto total de los proyectos aprobados.")
```

```{r}
plot_top_proyectos_monto(
  tablas$top_projects_aprobados,
  title = NULL,
  fill_color = bar_color_approved,
  total_value = indicadores$monto_aprobado,
  share_reference = "del monto informado de proyectos aprobados"
)
```

## Planes de inversión {#planes}

Los planes de inversión presentan la distribución anual de los montos de inversión informados para los proyectos aprobados, desagregados por sector y subsector. La información se expresa en millones de dólares y permite analizar tanto el flujo anual previsto como su evolución acumulada a lo largo del tiempo.

```{r}
make_planes_inversion_module(planes_inversion)
```

## Importaciones {#importaciones}

Esta sección presenta la evolución mensual de las importaciones asociadas a los proyectos identificados en la base, a partir de registros aduaneros. Los valores se expresan en millones de USD FOB y pueden analizarse por período, sector y proyecto.

```{r}
make_importaciones_module(importaciones_rigi, proyectos)
```

## Empleo informado {#empleo}

```{r}
make_kpi_cards_empleo_aprobado(indicadores)
```

```{r}
make_chart_context_note(
  htmltools::strong(paste0(
    fmt_integer(indicadores$n_aprobados_con_empleo),
    " de ",
    fmt_integer(indicadores$n_aprobados),
    " proyectos aprobados"
  )),
  " informan empleo directo e indirecto. Las etiquetas muestran cantidad y participación sobre el empleo total informado."
)
```

::: {.panel-tabset .rigi-chart-tabs}
### Por proyecto

```{r}
plot_top_proyectos_empleo(
  tablas$top_empleos_aprobados,
  title = NULL,
  fill_color = bar_color_employment,
  total_value = indicadores$empleos_aprobados
)
```

### Por sector

```{r}
plot_bar_empleo(
  tablas$empleo_sector_aprobados,
  label_col = "sector_simplificado",
  title = NULL,
  fill_color = bar_color_employment
)
```

### Por provincia

```{r}
make_province_note()
```

```{r}
plot_bar_empleo(
  tablas$empleo_provincia_aprobados,
  label_col = "provincia_simplificada",
  title = NULL,
  fill_color = bar_color_employment
)
```
:::

## Proyectos de exportación estratégica de largo plazo (PEELP) {#peelp}

Esta sección reúne los proyectos aprobados clasificados como **Proyectos de Exportación Estratégica de Largo Plazo (PEELP)**.

```{r}
make_kpi_cards_exportacion_largo_plazo(indicadores)
```

### Participación en el monto de proyectos aprobados

```{r}
plot_peelp_share(indicadores)
```

### Principales proyectos PEELP por monto

```{r}
plot_top_proyectos_monto(
  tablas$aprobados_exportacion_largo_plazo,
  title = NULL,
  fill_color = bar_color_peelp,
  total_value = indicadores$monto_aprobado,
  share_reference = "del monto informado de proyectos aprobados"
)
```

### Explorar proyectos PEELP

```{r}
make_rigi_project_cards(
  tablas$aprobados_exportacion_largo_plazo,
  table_type = "aprobados",
  caption = "Fichas de proyectos aprobados PEELP",
  widget_key = "peelp",
  show_classification_filter = FALSE
)
```

## Hitos del RIGI {#hitos}

::: rigi-milestones-subtitle
Esta cronología reúne los principales hitos normativos del RIGI y las adhesiones de los proyectos aprobados. Seleccioná un hito para desplegar su información documental; podés mantener varios abiertos al mismo tiempo.
:::

::: {.note-box role="note" aria-label="Criterio de fecha para proyectos aprobados"}
**Criterio de fecha para los proyectos.** En cada proyecto aprobado, la fecha utilizada en la cronología corresponde a su **fecha de adhesión al RIGI**.
:::

```{r}
make_rigi_milestones_timeline(tablas$timeline_aprobados_tbl)
```

## Explorar proyectos aprobados {#explorar}

```{r}
make_download_links("aprobados")
```

**Datos abiertos.** La información utilizada en esta sección se encuentra disponible para descarga en formatos XLSX y CSV.

```{r}
make_rigi_project_cards(
  tablas$base_aprobados,
  table_type = "aprobados",
  caption = "Base de datos de proyectos aprobados"
)
```
