---
title: "Proyectos aprobados"
---

{{< include _partials/setup-core.qmd >}}
{{< include _partials/setup-approved.qmd >}}

::: page-lead
[01 · PROYECTOS APROBADOS]{.page-kicker}

# Proyectos aprobados

Esta sección reúne los proyectos cuya adhesión al RIGI ha sido aprobada. Los indicadores presentan información sobre monto de inversión, activos computables, importaciones, planes de inversión, empleo informado, distribución sectorial y territorial y principales hitos administrativos.
:::

::: {.page-subnav role="navigation" aria-label="En esta página"}
- [Panorama](#panorama)
- [Inversión](#inversion)
- [Ejecución](#ejecucion)
- [Empleo](#empleo)
- [Cronología](#cronologia)
- [Proyectos](#proyectos)
:::

## Panorama {#panorama}

### Indicadores principales

```{r}
make_kpi_cards_aprobados(indicadores)
```

## Inversión {#inversion}

### ¿En qué sectores se concentra?

```{r}
make_chart_context_note("Las etiquetas muestran el monto informado y su participación sobre el monto total de inversión de los proyectos aprobados.")
```

```{r}
plot_bar_monto(
  tablas$sector_tbl_aprobados,
  label_col = "sector_simplificado",
  title = NULL,
  fill_color = bar_color_approved
)
```

### ¿Qué proyectos explican la inversión?

```{r}
make_investment_concentration(tablas$projects_pareto_aprobados)
```

### ¿Dónde se localiza?

```{r}
make_province_note()
```

```{r}
plot_bar_monto(
  tablas$provincia_tbl_aprobados,
  label_col = "provincia_simplificada",
  title = NULL,
  fill_color = bar_color_approved
)
```

## Ejecución {#ejecucion}

La información disponible permite seguir dos dimensiones complementarias: cuándo está previsto invertir y qué evidencia aduanera de ejecución puede observarse.

### Planes de inversión {#planes}

Los planes de inversión presentan la distribución anual de los montos de inversión informados para los proyectos aprobados, desagregados por sector y subsector. La información se expresa en millones de dólares y permite analizar tanto el flujo anual previsto como su evolución acumulada a lo largo del tiempo.

```{r}
make_planes_inversion_module(planes_inversion)
```

### Importaciones {#importaciones}

Esta sección presenta la evolución mensual de las importaciones asociadas a los proyectos identificados en la base, a partir de registros aduaneros. Los valores se expresan en millones de USD FOB y pueden analizarse por período, sector y proyecto.

```{r}
make_importaciones_module(importaciones_rigi, proyectos)
```

## Empleo {#empleo}

```{r}
make_kpi_cards_empleo_aprobado(indicadores)
```

```{r}
make_chart_context_note(
  htmltools::strong(paste0(
    fmt_integer(indicadores$n_aprobados_con_empleo),
    " de ",
    fmt_integer(indicadores$n_aprobados),
    " proyectos aprobados"
  )),
  " informan empleo directo e indirecto. Las etiquetas muestran cantidad y participación sobre el empleo total informado."
)
```

::: {.panel-tabset .rigi-chart-tabs}
### Por proyecto

```{r}
plot_top_proyectos_empleo(
  tablas$top_empleos_aprobados,
  title = NULL,
  fill_color = bar_color_employment,
  total_value = indicadores$empleos_aprobados
)
```

### Por sector

```{r}
plot_bar_empleo(
  tablas$empleo_sector_aprobados,
  label_col = "sector_simplificado",
  title = NULL,
  fill_color = bar_color_employment
)
```

### Por provincia

```{r}
make_province_note()
```

```{r}
plot_bar_empleo(
  tablas$empleo_provincia_aprobados,
  label_col = "provincia_simplificada",
  title = NULL,
  fill_color = bar_color_employment
)
```
:::

## Cronología {#cronologia}

Desde la creación del RIGI hasta el último proyecto aprobado. Seleccioná un hito para desplegar su información documental; podés mantener varios abiertos al mismo tiempo.

```{r}
make_rigi_milestones_timeline(tablas$timeline_aprobados_tbl)
```

## Proyectos {#proyectos}

```{r}
make_download_links("aprobados")
```

**Datos abiertos.** La información utilizada en esta sección se encuentra disponible para descarga en formatos XLSX y CSV.

```{r}
make_rigi_project_cards(
  tablas$base_aprobados,
  table_type = "aprobados",
  caption = "Base de datos de proyectos aprobados"
)
```
