---
title: "Datos del Monitor"
---

{{< include _partials/setup-core.qmd >}}

::: page-lead
[04 · DATOS ABIERTOS]{.page-kicker}

# Datos del Monitor

La base reúne la información sistematizada para el conjunto de proyectos incluidos en el Monitor, junto con las principales variables de identificación, características del proyecto, montos informados, localización, estado administrativo y fuentes disponibles.
:::

::: {.page-subnav role="navigation" aria-label="En esta página"}
- [Explorar proyectos](#explorar)
- [Descargar datos](#descargas)
:::

## Explorar proyectos {#explorar}

Usá el buscador y los filtros para recorrer la base completa. El contador se actualiza con la selección y cada ficha permite consultar el detalle y las fuentes del proyecto.

```{r}
make_rigi_project_cards(
  tablas$base_total,
  table_type = "total",
  caption = "Base de datos completa de proyectos"
)
```

## Descargar datos {#descargas}

```{r}
make_download_catalog()
```

**Datos abiertos.** Las bases utilizadas para la elaboración del Monitor se encuentran disponibles en formatos XLSX y CSV.
