---
title: "Comparación por estado administrativo"
---

{{< include _partials/setup-core.qmd >}}

::: page-lead
[03 · COMPARACIÓN]{.page-kicker}

# Comparación por estado administrativo

Esta página permite comparar el universo relevado por estado administrativo, sector y provincia sin alterar los criterios de cálculo del Monitor.
:::

::: {.page-subnav role="navigation" aria-label="En esta página"}
- [Panorama](#panorama)
- [Sectores](#sectores)
- [Territorio](#territorio)
:::

## Panorama {#panorama}

```{r}
htmltools::div(
  class = "kpi-grid kpi-grid-status",
  make_kpi_card(
    "Proyectos aprobados",
    fmt_integer(indicadores$n_aprobados),
    paste0(
      "Monto informado: ",
      fmt_currency_mill(indicadores$monto_aprobado, accuracy = 1)
    )
  ),
  make_kpi_card(
    "Proyectos en evaluación",
    fmt_integer(indicadores$n_pendientes),
    paste0(
      "Monto informado: ",
      fmt_currency_mill(indicadores$monto_pendiente, accuracy = 1)
    )
  )
)
```

### Monto informado por estado administrativo

```{r}
plot_compare_counts_montos(indicadores, title = NULL)
```

## Sectores {#sectores}

El gráfico utiliza una escala común para facilitar la comparación de los montos informados en cada sector.

```{r}
plot_compare_aprobado_pendiente(
  aprobado_tbl = tablas$sector_tbl_aprobados,
  pendiente_tbl = tablas$sector_tbl_pendientes,
  label_col = "sector_simplificado",
  title = NULL
)
```

## Territorio {#territorio}

### Comparación por provincia

```{r}
make_province_note()
```

```{r}
plot_compare_aprobado_pendiente(
  aprobado_tbl = tablas$provincia_tbl_aprobados,
  pendiente_tbl = tablas$provincia_tbl_pendientes,
  label_col = "provincia_simplificada",
  title = NULL
)
```
