---
title: "Comparación por estado administrativo"
---

{{< include _partials/setup-core.qmd >}}

::: page-lead
[03 · COMPARACIÓN]{.page-kicker}

# Comparación por estado administrativo

Esta página permite comparar el universo relevado por estado administrativo, sector y provincia sin alterar los criterios de cálculo del Monitor.
:::

::: {.page-subnav role="navigation" aria-label="En esta sección"}
- [Panorama](#panorama)
- [Sectores](#sectores)
- [Provincias](#provincias)
- [Composición](#composicion)
:::

## Panorama general {#panorama}

```{r}
make_kpi_cards_total(indicadores)
```

```{r}
plot_compare_counts_montos(indicadores, title = NULL)
```

## Comparación por sector {#sectores}

```{r}
plot_compare_aprobado_pendiente(
  aprobado_tbl = tablas$sector_tbl_aprobados,
  pendiente_tbl = tablas$sector_tbl_pendientes,
  label_col = "sector_simplificado",
  title = NULL
)
```

## Comparación por provincia {#provincias}

```{r}
plot_compare_aprobado_pendiente(
  aprobado_tbl = tablas$provincia_tbl_aprobados,
  pendiente_tbl = tablas$provincia_tbl_pendientes,
  label_col = "provincia_simplificada",
  title = NULL
)
```

## Composición del universo por estado administrativo {#composicion}

```{r}
plot_estado(tablas$estado_tbl, title = NULL)
```
