---
title: "Proyectos en evaluación"
---

{{< include _partials/setup-core.qmd >}}

::: page-lead
[02 · PROYECTOS EN EVALUACIÓN]{.page-kicker}

# Proyectos en evaluación

Esta sección reúne proyectos relevados a partir de fuentes públicas como iniciativas vinculadas al RIGI que se encuentran en análisis, pendientes de resolución o en evaluación y que, a la fecha de actualización del Monitor, no cuentan con una resolución de aprobación registrada.
:::

::: {.page-subnav role="navigation" aria-label="En esta sección"}
- [Panorama](#panorama)
- [Inversión total informada](#inversion)
- [Cronología](#cronologia)
- [Explorar](#explorar)
:::

## Panorama {#panorama}

### Indicadores principales

```{r}
make_kpi_cards_pendientes(indicadores)
```

## Inversión total informada {#inversion}

```{r}
make_investment_explorer(
  data = tablas$base_pendientes,
  data_prov = proyectos_prov |> dplyr::filter(pendiente_aprobacion),
  dictionary = diccionario,
  value_col = "inversion_total_mill_usd",
  value_col_prov = "monto_usd_mill_asignado_prop",
  widget_key = "evaluation-total-investment",
  color = bar_color_pending,
  universe_label = "proyectos en evaluación con inversión total informada"
)
```

## Cronología de presentaciones {#cronologia}

:::: {.rigi-timeline-desktop}
```{r}
make_chart_context_note(
  "Cada fila representa un proyecto, ordenado por fecha de presentación. ",
  "El tamaño de la burbuja representa el monto informado. Tocá o pasá el cursor para consultar el monto y los demás datos del proyecto."
)
```

::: {.rigi-timeline-chart}
```{r}
plot_timeline(
  tablas$timeline_pendientes_tbl,
  date_col = "fecha_presentacion",
  title = NULL
)
```
:::
::::

::: {.rigi-timeline-mobile}
```{r}
make_chart_context_note(
  "La vista móvil ordena los proyectos desde la presentación más reciente. ",
  "Cada entrada muestra la fecha de presentación relevada, el sector y el monto informado. Desplegá la lista para consultar los proyectos anteriores."
)
```

```{r}
make_mobile_timeline(
  tablas$timeline_pendientes_tbl,
  date_col = "fecha_presentacion",
  visible_items = 6
)
```
:::

## Explorar proyectos en evaluación {#explorar}

```{r}
make_download_links("pendientes")
```

**Datos abiertos.** La información utilizada en esta sección se encuentra disponible para descarga en formato XLSX e incluye su diccionario de variables.

```{r}
make_rigi_project_cards(
  tablas$base_pendientes,
  table_type = "pendientes",
  caption = "Base de datos de proyectos en evaluación"
)
```
