---
title: "Proyectos en evaluación"
---

{{< include _partials/setup-core.qmd >}}

::: page-lead
[02 · PROYECTOS EN EVALUACIÓN]{.page-kicker}

# Proyectos en evaluación

Esta sección reúne proyectos identificados públicamente como presentados al RIGI, en análisis, pendientes de resolución o en evaluación que, a la fecha de actualización del Monitor, no cuentan con una resolución de aprobación registrada.
:::

::: {.page-subnav role="navigation" aria-label="En esta página"}
- [Panorama](#panorama)
- [Inversión](#inversion)
- [Presentaciones](#presentaciones)
- [Proyectos](#proyectos)
:::

## Panorama {#panorama}

```{r}
htmltools::div(
  class = "kpi-grid kpi-grid-pending",
  make_kpi_card(
    "Proyectos en evaluación",
    fmt_integer(indicadores$n_pendientes),
    "Cantidad de proyectos"
  ),
  make_kpi_card(
    "Monto informado",
    fmt_currency_mill(indicadores$monto_pendiente, accuracy = 1),
    "Millones de USD"
  ),
  make_kpi_card(
    "Monto promedio informado",
    fmt_currency_mill(indicadores$monto_promedio_pendiente, accuracy = 1),
    "Por proyecto en evaluación"
  ),
  make_kpi_card(
    "Monto mediano informado",
    fmt_currency_mill(indicadores$monto_mediano_pendiente, accuracy = 1),
    "Por proyecto en evaluación"
  )
)
```

```{r}
if (is.na(indicadores$activos_pendientes)) {
  htmltools::div(
    class = "note-box",
    htmltools::strong("Activos computables: "),
    "información no disponible para este universo."
  )
}
```

## Inversión {#inversion}

### Monto informado por sector

```{r}
plot_bar_monto(
  tablas$sector_tbl_pendientes,
  label_col = "sector_simplificado",
  title = NULL,
  fill_color = bar_color_pending
)
```

### Principales proyectos en evaluación por monto informado

```{r}
plot_top_proyectos_monto(
  tablas$top_projects_pendientes,
  title = NULL,
  fill_color = bar_color_pending,
  total_value = indicadores$monto_pendiente,
  share_reference = "del monto informado en proyectos en evaluación"
)
```

### Monto informado por provincia

```{r}
make_province_note()
```

```{r}
plot_bar_monto(
  tablas$provincia_tbl_pendientes,
  label_col = "provincia_simplificada",
  title = NULL,
  fill_color = bar_color_pending
)
```

## Presentaciones {#presentaciones}

### Cronología de presentaciones

```{r}
make_chart_context_note(
  "Cada fila representa un proyecto, ordenado por fecha de presentación. ",
  "El tamaño de la burbuja representa el monto informado. Tocá o pasá el cursor para consultar el monto y los demás datos del proyecto."
)
```

::: {.timeline-desktop}
```{r}
plot_timeline(
  tablas$timeline_pendientes_tbl,
  date_col = "fecha_presentacion",
  title = NULL
)
```
:::

::: {.timeline-mobile}
```{r}
make_mobile_pending_timeline(tablas$timeline_pendientes_tbl)
```
:::

## Proyectos {#proyectos}

Buscá y filtrá los proyectos para consultar su información disponible, sus fuentes y sus enlaces asociados.

```{r}
make_download_links("pendientes")
```

**Datos abiertos.** La información utilizada en esta página se encuentra disponible para descarga en formatos XLSX y CSV.

```{r}
make_rigi_project_cards(
  tablas$base_pendientes,
  table_type = "pendientes",
  caption = "Base de datos de proyectos en evaluación"
)
```
