---
title: "Monitor de Proyectos RIGI"
subtitle: "Informe interactivo basado en la solapa Proyectos del archivo Excel actualizado"
format:
  html:
    toc: true
    toc-depth: 3
    page-layout: full
execute:
  echo: false
  warning: false
  message: false
---

```{r setup}
source("R/00_packages.R")
source("R/01_load_data.R")
source("R/02_clean_data.R")
source("R/03_indicators.R")
source("R/04_plots.R")

raw_data <- load_proyectos()
raw_sources <- load_fuentes_proyectos()
project_sources <- build_project_sources(raw_data, raw_sources)
proyectos <- clean_proyectos(raw_data) |>
  attach_project_sources(project_sources)
proyectos_prov <- expand_provincias(proyectos)
file_update_time <- get_file_update_time()
indicadores <- make_indicators(proyectos, proyectos_prov, file_update_time)
tablas <- make_tables(proyectos, proyectos_prov)
downloads <- create_download_files(proyectos)
auditoria_fuentes <- make_source_audit(proyectos)
resumen_ejecutivo <- make_summary_text(indicadores, tablas)
```

::: {.hero-section}
<div class="hero-eyebrow">RIGI · Dashboard reproducible</div>

# Monitor de Proyectos RIGI

<div class="hero-subtitle">
Informe interactivo generado con R y Quarto a partir de la solapa <strong>Proyectos</strong> del archivo Excel actualizado. El foco principal está puesto en los proyectos aprobados; luego se presentan los proyectos pendientes de aprobación o en evaluación.
</div>

<div class="hero-meta-grid">
  <div><span class="meta-label">Informe generado</span><span class="meta-value">`r indicadores$fecha_actualizacion_fmt`</span></div>
  <div><span class="meta-label">Archivo fuente modificado</span><span class="meta-value">`r indicadores$fecha_modificacion_archivo_fmt`</span></div>
  <div><span class="meta-label">Proyectos aprobados</span><span class="meta-value">`r fmt_integer(indicadores$n_aprobados)`</span></div>
  <div><span class="meta-label">Monto aprobado</span><span class="meta-value">`r fmt_currency_mill(indicadores$monto_aprobado, accuracy = 1)`</span></div>
  <div><span class="meta-label">Pendientes/en evaluación</span><span class="meta-value">`r fmt_integer(indicadores$n_pendientes)`</span></div>
  <div><span class="meta-label">Empleo aprobado</span><span class="meta-value">`r fmt_integer(indicadores$empleos_aprobados)`</span></div>
</div>
:::

```{r}
make_source_note()
```

```{r}
make_kpi_cards_aprobados(indicadores)
```

## Resumen ejecutivo

```{r}
htmltools::div(class = "summary-box", htmltools::p(resumen_ejecutivo))
```

# 1. Proyectos aprobados

::: {.section-intro}
Esta sección muestra exclusivamente proyectos con estado administrativo **Aprobado**. Las estadísticas de monto, activos computables y empleo corresponden solo a ese subconjunto.
:::

## Indicadores principales de proyectos aprobados

```{r}
make_kpi_cards_aprobados(indicadores)
```

## Monto aprobado por sector

```{r}
make_chart_context_note("Las etiquetas muestran el monto y su participación sobre la inversión total aprobada.")
```

```{r}
plot_bar_monto(
  tablas$sector_tbl_aprobados,
  label_col = "sector_simplificado",
  title = NULL,
  fill_color = bar_color_approved
)
```

## Monto aprobado por provincia

```{r}
make_province_note()
```

```{r}
plot_bar_monto(
  tablas$provincia_tbl_aprobados,
  label_col = "provincia_simplificada",
  title = NULL,
  fill_color = bar_color_approved
)
```

## Empleo informado en proyectos aprobados

```{r}
make_kpi_cards_empleo_aprobado(indicadores)
```

```{r}
make_chart_context_note(
  htmltools::strong(paste0(
    fmt_integer(indicadores$n_aprobados_con_empleo),
    " de ",
    fmt_integer(indicadores$n_aprobados),
    " proyectos aprobados"
  )),
  " informan empleo directo e indirecto. Las etiquetas muestran cantidad y participación sobre el empleo total informado."
)
```

::: {.panel-tabset .rigi-chart-tabs}

### Por proyecto

```{r}
plot_top_proyectos_empleo(
  tablas$top_empleos_aprobados,
  title = NULL,
  fill_color = bar_color_employment,
  total_value = indicadores$empleos_aprobados
)
```

### Por sector

```{r}
plot_bar_empleo(
  tablas$empleo_sector_aprobados,
  label_col = "sector_simplificado",
  title = NULL,
  fill_color = bar_color_employment
)
```

### Por provincia

```{r}
make_province_note()
```

```{r}
plot_bar_empleo(
  tablas$empleo_provincia_aprobados,
  label_col = "provincia_simplificada",
  title = NULL,
  fill_color = bar_color_employment
)
```

:::

## Ranking de proyectos aprobados por monto

```{r}
make_chart_context_note("Los tres primeros puestos se destacan por intensidad de color. Cada etiqueta muestra el monto y su participación sobre la inversión total aprobada.")
```

```{r}
plot_top_proyectos_monto(
  tablas$top_projects_aprobados,
  title = NULL,
  fill_color = bar_color_approved,
  total_value = indicadores$monto_aprobado,
  share_reference = "del monto aprobado"
)
```

## Proyectos de exportación estratégica de largo plazo (PEELP)

::: {.section-intro}
Esta subsección reúne los proyectos aprobados clasificados como **Proyectos de Exportación Estratégica de Largo Plazo (PEELP)**.
::: 

```{r}
make_kpi_cards_exportacion_largo_plazo(indicadores)
```

### Participación en el monto aprobado

```{r}
plot_peelp_share(indicadores)
```

### Ranking de proyectos PEELP por monto

```{r}
plot_top_proyectos_monto(
  tablas$aprobados_exportacion_largo_plazo,
  title = NULL,
  fill_color = bar_color_peelp,
  total_value = indicadores$monto_aprobado,
  share_reference = "del monto aprobado"
)
```

### Fichas de proyectos PEELP

```{r}
make_rigi_project_cards(
  tablas$aprobados_exportacion_largo_plazo,
  table_type = "aprobados",
  caption = "Fichas de proyectos aprobados PEELP",
  widget_key = "peelp",
  show_classification_filter = FALSE
)
```

## Hitos del RIGI

<p class="rigi-milestones-subtitle">Desde la sanción de la Ley de Bases hasta el último proyecto aprobado.</p>

```{r}
make_rigi_milestones_timeline(tablas$timeline_aprobados_tbl)
```

## Base interactiva: aprobados

```{r}
make_download_links("aprobados")
```

Las descargas conservan como columnas numéricas: `Monto (mill. USD)`, `Activos Computables (mill. USD)` y `Empleos (directos e indirectos)`.

```{r}
make_rigi_project_cards(
  tablas$base_aprobados,
  table_type = "aprobados",
  caption = "Base interactiva de proyectos aprobados"
)
```

# 2. Proyectos pendientes de aprobación / en evaluación

::: {.section-intro .pending-intro}
Esta sección muestra proyectos que no están aprobados y que figuran como pendientes de aprobación, en evaluación, presentados, en análisis o categorías equivalentes.
:::

## Indicadores principales de pendientes / en evaluación

```{r}
make_kpi_cards_pendientes(indicadores)
```

## Monto pendiente / en evaluación por sector

```{r}
plot_bar_monto(
  tablas$sector_tbl_pendientes,
  label_col = "sector_simplificado",
  title = NULL,
  fill_color = bar_color_pending
)
```

## Monto pendiente / en evaluación por provincia

```{r}
make_province_note()
```

```{r}
plot_bar_monto(
  tablas$provincia_tbl_pendientes,
  label_col = "provincia_simplificada",
  title = NULL,
  fill_color = bar_color_pending
)
```

## Ranking de proyectos pendientes por monto

```{r}
plot_top_proyectos_monto(
  tablas$top_projects_pendientes,
  title = NULL,
  fill_color = bar_color_pending,
  total_value = indicadores$monto_pendiente,
  share_reference = "del monto pendiente / en evaluación"
)
```

## Línea de tiempo de presentación de pendientes / en evaluación

```{r}
make_chart_context_note(
  "Cada fila representa un proyecto, ordenado por fecha de presentación. ",
  "El tamaño de la burbuja indica el monto de inversión y la etiqueta muestra su valor exacto."
)
```

```{r}
plot_timeline(
  tablas$timeline_pendientes_tbl,
  date_col = "fecha_presentacion",
  title = NULL
)
```

## Base interactiva: pendientes

```{r}
make_download_links("pendientes")
```

Las descargas conservan como columnas numéricas: `Monto (mill. USD)`, `Activos Computables (mill. USD)` y `Empleos (directos e indirectos)`.

```{r}
make_rigi_project_cards(
  tablas$base_pendientes,
  table_type = "pendientes",
  caption = "Base interactiva de proyectos pendientes / en evaluación"
)
```

# 3. Comparación aprobados vs. pendientes

## Comparación general

```{r}
make_kpi_cards_total(indicadores)
```

```{r}
plot_compare_counts_montos(indicadores, title = NULL)
```

## Comparación por sector

```{r}
plot_compare_aprobado_pendiente(
  aprobado_tbl = tablas$sector_tbl_aprobados,
  pendiente_tbl = tablas$sector_tbl_pendientes,
  label_col = "sector_simplificado",
  title = NULL
)
```

## Comparación por provincia

```{r}
plot_compare_aprobado_pendiente(
  aprobado_tbl = tablas$provincia_tbl_aprobados,
  pendiente_tbl = tablas$provincia_tbl_pendientes,
  label_col = "provincia_simplificada",
  title = NULL
)
```

## Estado administrativo del universo total

```{r}
plot_estado(tablas$estado_tbl, title = NULL)
```

# 4. Base completa

```{r}
make_download_links("total")
```

Las descargas conservan la totalidad de los proyectos y mantienen como columnas numéricas: `Monto (mill. USD)`, `Activos Computables (mill. USD)` y `Empleos (directos e indirectos)`.

```{r}
make_rigi_project_cards(
  tablas$base_total,
  table_type = "total",
  caption = "Base completa de proyectos"
)
```

# 5. Notas metodológicas

::: {.method-box}
- La solapa `Proyectos` es la base maestra del informe. Cuando existe una hoja larga de fuentes en el mismo Excel, se utiliza para asociar cada fuente y URL con su proyecto sin modificar los datos originales.
- El foco principal está puesto en los proyectos **aprobados**; luego se presentan proyectos **pendientes de aprobación / en evaluación**.
- Los montos están expresados en **millones de USD**.
- Los activos computables están expresados en **millones de USD**.
- Los empleos están expresados como cantidad de empleos directos e indirectos.
- No se imputan datos faltantes de monto, activos, empleo ni fechas.
- Para los proyectos aprobados, la información administrativa y del proyecto se basa fundamentalmente en las resoluciones, el Boletín Oficial y la información oficial disponible. Las empresas fueron inferidas por <a href="https://app.powerbi.com/view?r=eyJrIjoiNTFjY2E4NTYtOTVlNy00YmFiLWIwYmMtNWZkMjE4OTNhYmRiIiwidCI6IjNlMDUxM2Q2LTY4ZmEtNDE2ZS04ZGUxLTZjNWNkYzMxOWZmYSIsImMiOjR9&pageName=d1ee75596a51a9bde708" target="_blank" rel="noopener noreferrer">Globaris</a>, según la metodología utilizada por el dashboard.
- Para los proyectos en evaluación, se utilizó como fuente base la información del dashboard de <a href="https://app.powerbi.com/view?r=eyJrIjoiNTFjY2E4NTYtOTVlNy00YmFiLWIwYmMtNWZkMjE4OTNhYmRiIiwidCI6IjNlMDUxM2Q2LTY4ZmEtNDE2ZS04ZGUxLTZjNWNkYzMxOWZmYSIsImMiOjR9&pageName=d1ee75596a51a9bde708" target="_blank" rel="noopener noreferrer">Globaris</a>. Cuando estuvo disponible, esa información se complementó con medios periodísticos, comunicaciones empresariales, fuentes institucionales y otras fuentes públicas identificadas individualmente en cada ficha. Estas fuentes complementarias no constituyen por sí mismas una validación oficial del estado administrativo del proyecto.
- Los datos de empleos directos e indirectos se obtuvieron de la página web del <a href="https://www.argentina.gob.ar/economia/rigi" target="_blank" rel="noopener noreferrer">Ministerio de Economía</a>.
- Cuando un proyecto tiene más de una provincia separada por `;`, el monto, los activos computables y el empleo se asignan proporcionalmente entre las provincias informadas para evitar doble conteo.
- Informe generado el: **`r indicadores$fecha_actualizacion_fmt`**.
- Archivo fuente modificado por última vez: **`r indicadores$fecha_modificacion_archivo_fmt`**.
:::
