---
format:
  html:
    toc: true
    toc-depth: 3
    page-layout: full
execute:
  echo: false
  warning: false
  message: false
---

```{r setup}
source("R/00_packages.R")
source("R/01_load_data.R")
source("R/02_clean_data.R")
source("R/03_indicators.R")
source("R/04_plots.R")
source("R/05_planes_inversion.R")

raw_data <- load_proyectos()
raw_sources <- load_fuentes_proyectos()
project_sources <- build_project_sources(raw_data, raw_sources)
proyectos <- clean_proyectos(raw_data) |>
  attach_project_sources(project_sources)
proyectos_prov <- expand_provincias(proyectos)
file_update_time <- get_file_update_time()
indicadores <- make_indicators(proyectos, proyectos_prov, file_update_time)
tablas <- make_tables(proyectos, proyectos_prov)
downloads <- create_download_files(proyectos)
auditoria_fuentes <- make_source_audit(proyectos)
resumen_ejecutivo <- make_summary_text(indicadores, tablas)
planes_inversion <- load_planes_inversion()
validate_planes_inversion(planes_inversion)
planes_downloads <- create_planes_inversion_downloads(planes_inversion)
```

::: hero-section
::: hero-eyebrow
DESIP · IIEP
:::

# Monitor de Proyectos RIGI

::: hero-subtitle
<p>El <strong>Monitor de Proyectos RIGI</strong> es una iniciativa del DESIP-IIEP destinada a reunir, sistematizar y actualizar información pública sobre los proyectos de inversión presentados en el marco del Régimen de Incentivo para Grandes Inversiones (RIGI).</p>

<p>El Monitor concentra en una única plataforma información que actualmente se encuentra dispersa entre distintas fuentes. Incluye proyectos aprobados y proyectos en evaluación. Para cada uno, reúne datos sobre montos de inversión, activos computables, empleo, sector de actividad, localización, empresas involucradas y principales hitos administrativos. La información proviene principalmente de fuentes oficiales y se complementa con otras fuentes públicas cuando resulta necesario.</p>

<p>El objetivo del Monitor es facilitar el seguimiento y el análisis de los proyectos aprobados y en evaluación en el marco del RIGI. Al mismo tiempo, busca mejorar el acceso público a la información disponible sobre estos proyectos. Para ello, presenta indicadores agregados y fichas detalladas de cada iniciativa. Además, pone a disposición una <strong>base de datos abierta y descargable</strong>.</p>
:::

::: hero-meta-grid
<div>

[Última actualización]{.meta-label}[`r indicadores$fecha_actualizacion_fmt`]{.meta-value}

</div>

<div>

[Proyectos relevados]{.meta-label}[`r fmt_integer(indicadores$n_total)`]{.meta-value}

</div>

<div>

[Proyectos aprobados]{.meta-label}[`r fmt_integer(indicadores$n_aprobados)`]{.meta-value}

</div>

<div>

[Monto de proyectos aprobados]{.meta-label}[`r fmt_currency_mill(indicadores$monto_aprobado, accuracy = 1)`]{.meta-value}

</div>

<div>

[Proyectos en evaluación]{.meta-label}[`r fmt_integer(indicadores$n_pendientes)`]{.meta-value}

</div>

<div>

[Empleo informado]{.meta-label}[`r fmt_integer(indicadores$empleos_aprobados)`]{.meta-value}

</div>
:::
:::

## Resumen ejecutivo

```{r}
htmltools::div(class = "summary-box", htmltools::p(resumen_ejecutivo))
```

# 1. Proyectos aprobados

::: section-intro
Esta sección reúne los proyectos cuya adhesión al RIGI ha sido aprobada. Los indicadores presentan información sobre monto de inversión, activos computables, empleo informado, distribución sectorial y territorial y principales hitos administrativos.
:::

## Indicadores principales

```{r}
make_kpi_cards_aprobados(indicadores)
```

## Monto de inversión por sector

```{r}
make_chart_context_note("Las etiquetas muestran el monto informado y su participación sobre el monto total de inversión de los proyectos aprobados.")
```

```{r}
plot_bar_monto(
  tablas$sector_tbl_aprobados,
  label_col = "sector_simplificado",
  title = NULL,
  fill_color = bar_color_approved
)
```

## Monto de inversión por provincia

```{r}
make_province_note()
```

```{r}
plot_bar_monto(
  tablas$provincia_tbl_aprobados,
  label_col = "provincia_simplificada",
  title = NULL,
  fill_color = bar_color_approved
)
```

## Planes de inversión

Los planes de inversión presentan la distribución anual de los montos de inversión informados para los proyectos aprobados, desagregados por sector y subsector. La información se expresa en millones de dólares y permite analizar tanto el flujo anual previsto como su evolución acumulada a lo largo del tiempo.

```{r}
make_planes_inversion_module(planes_inversion)
```

## Empleo informado en proyectos aprobados

```{r}
make_kpi_cards_empleo_aprobado(indicadores)
```

```{r}
make_chart_context_note(
  htmltools::strong(paste0(
    fmt_integer(indicadores$n_aprobados_con_empleo),
    " de ",
    fmt_integer(indicadores$n_aprobados),
    " proyectos aprobados"
  )),
  " informan empleo directo e indirecto. Las etiquetas muestran cantidad y participación sobre el empleo total informado."
)
```

::: {.panel-tabset .rigi-chart-tabs}
### Por proyecto

```{r}
plot_top_proyectos_empleo(
  tablas$top_empleos_aprobados,
  title = NULL,
  fill_color = bar_color_employment,
  total_value = indicadores$empleos_aprobados
)
```

### Por sector

```{r}
plot_bar_empleo(
  tablas$empleo_sector_aprobados,
  label_col = "sector_simplificado",
  title = NULL,
  fill_color = bar_color_employment
)
```

### Por provincia

```{r}
make_province_note()
```

```{r}
plot_bar_empleo(
  tablas$empleo_provincia_aprobados,
  label_col = "provincia_simplificada",
  title = NULL,
  fill_color = bar_color_employment
)
```
:::

## Principales proyectos aprobados por monto

```{r}
make_chart_context_note("Los tres primeros puestos se destacan por intensidad de color. Cada etiqueta muestra el monto informado y su participación sobre el monto total de los proyectos aprobados.")
```

```{r}
plot_top_proyectos_monto(
  tablas$top_projects_aprobados,
  title = NULL,
  fill_color = bar_color_approved,
  total_value = indicadores$monto_aprobado,
  share_reference = "del monto informado de proyectos aprobados"
)
```

## Proyectos de exportación estratégica de largo plazo (PEELP)

::: section-intro
Esta subsección reúne los proyectos aprobados clasificados como **Proyectos de Exportación Estratégica de Largo Plazo (PEELP)**.
:::

```{r}
make_kpi_cards_exportacion_largo_plazo(indicadores)
```

### Participación en el monto de proyectos aprobados

```{r}
plot_peelp_share(indicadores)
```

### Principales proyectos PEELP por monto

```{r}
plot_top_proyectos_monto(
  tablas$aprobados_exportacion_largo_plazo,
  title = NULL,
  fill_color = bar_color_peelp,
  total_value = indicadores$monto_aprobado,
  share_reference = "del monto informado de proyectos aprobados"
)
```

### Fichas de proyectos PEELP

```{r}
make_rigi_project_cards(
  tablas$aprobados_exportacion_largo_plazo,
  table_type = "aprobados",
  caption = "Fichas de proyectos aprobados PEELP",
  widget_key = "peelp",
  show_classification_filter = FALSE
)
```

## Hitos del RIGI

<p class="rigi-milestones-subtitle">

Desde la sanción de la Ley de Bases hasta el último proyecto aprobado.

</p>

```{r}
make_rigi_milestones_timeline(tablas$timeline_aprobados_tbl)
```

## Base de datos de proyectos aprobados

```{r}
make_download_links("aprobados")
```

**Datos abiertos.** La información utilizada en esta sección se encuentra disponible para descarga en formatos XLSX y CSV.

```{r}
make_rigi_project_cards(
  tablas$base_aprobados,
  table_type = "aprobados",
  caption = "Base de datos de proyectos aprobados"
)
```

# 2. Proyectos en evaluación

::: {.section-intro .pending-intro}
Esta sección reúne proyectos identificados públicamente como presentados al RIGI, en análisis, pendientes de resolución o en evaluación que, a la fecha de actualización del Monitor, no cuentan con una resolución de aprobación registrada.
:::

## Indicadores principales

```{r}
make_kpi_cards_pendientes(indicadores)
```

## Monto informado por sector

```{r}
plot_bar_monto(
  tablas$sector_tbl_pendientes,
  label_col = "sector_simplificado",
  title = NULL,
  fill_color = bar_color_pending
)
```

## Monto informado por provincia

```{r}
make_province_note()
```

```{r}
plot_bar_monto(
  tablas$provincia_tbl_pendientes,
  label_col = "provincia_simplificada",
  title = NULL,
  fill_color = bar_color_pending
)
```

## Principales proyectos en evaluación por monto informado

```{r}
plot_top_proyectos_monto(
  tablas$top_projects_pendientes,
  title = NULL,
  fill_color = bar_color_pending,
  total_value = indicadores$monto_pendiente,
  share_reference = "del monto informado en proyectos en evaluación"
)
```

## Cronología de presentaciones

```{r}
make_chart_context_note(
  "Cada fila representa un proyecto, ordenado por fecha de presentación. ",
  "El tamaño de la burbuja indica el monto de inversión y la etiqueta muestra su valor exacto."
)
```

```{r}
plot_timeline(
  tablas$timeline_pendientes_tbl,
  date_col = "fecha_presentacion",
  title = NULL
)
```

## Base de datos de proyectos en evaluación

```{r}
make_download_links("pendientes")
```

**Datos abiertos.** La información utilizada en esta sección se encuentra disponible para descarga en formatos XLSX y CSV.

```{r}
make_rigi_project_cards(
  tablas$base_pendientes,
  table_type = "pendientes",
  caption = "Base de datos de proyectos en evaluación"
)
```

# 3. Comparación por estado administrativo

## Panorama general

```{r}
make_kpi_cards_total(indicadores)
```

```{r}
plot_compare_counts_montos(indicadores, title = NULL)
```

## Comparación por sector

```{r}
plot_compare_aprobado_pendiente(
  aprobado_tbl = tablas$sector_tbl_aprobados,
  pendiente_tbl = tablas$sector_tbl_pendientes,
  label_col = "sector_simplificado",
  title = NULL
)
```

## Comparación por provincia

```{r}
plot_compare_aprobado_pendiente(
  aprobado_tbl = tablas$provincia_tbl_aprobados,
  pendiente_tbl = tablas$provincia_tbl_pendientes,
  label_col = "provincia_simplificada",
  title = NULL
)
```

## Composición del universo por estado administrativo

```{r}
plot_estado(tablas$estado_tbl, title = NULL)
```

# 4. Base de datos completa

La base reúne la información sistematizada para el conjunto de proyectos incluidos en el Monitor, junto con las principales variables de identificación, características del proyecto, montos informados, localización, estado administrativo y fuentes disponibles.

```{r}
make_download_links("total")
```

**Datos abiertos.** La base utilizada para la elaboración del Monitor se encuentra disponible para su descarga en formatos XLSX y CSV.

```{r}
make_rigi_project_cards(
  tablas$base_total,
  table_type = "total",
  caption = "Base de datos completa de proyectos"
)
```

# 5. Notas metodológicas

::: method-box
### Alcance

El Monitor distingue entre proyectos aprobados y proyectos en evaluación de acuerdo con la información pública disponible a la fecha de actualización. La categoría **Proyectos en evaluación** reúne proyectos identificados públicamente como presentados, en análisis, pendientes de resolución o en evaluación que no cuentan con una resolución de aprobación publicada en el Boletín Oficial. Cuando el estado administrativo no puede verificarse mediante una fuente oficial, esa limitación debe interpretarse a partir de las fuentes consignadas en la ficha correspondiente.

### Fuentes

**Proyectos aprobados.** Las principales fuentes son las resoluciones publicadas en el [**Boletín Oficial**](https://www.boletinoficial.gob.ar/) y el [**sitio oficial del RIGI**](https://www.argentina.gob.ar/economia/rigi). La identificación de las empresas involucradas en cada proyecto se complementa con datos de [**Globaris**](https://app.powerbi.com/view?r=eyJrIjoiNTFjY2E4NTYtOTVlNy00YmFiLWIwYmMtNWZkMjE4OTNhYmRiIiwidCI6IjNlMDUxM2Q2LTY4ZmEtNDE2ZS04ZGUxLTZjNWNkYzMxOWZmYSIsImMiOjR9&pageName=d1ee75596a51a9bde708).

**Proyectos en evaluación.** El relevamiento se construye a partir de distintas fuentes públicas, entre ellas [**Globaris**](https://app.powerbi.com/view?r=eyJrIjoiNTFjY2E4NTYtOTVlNy00YmFiLWIwYmMtNWZkMjE4OTNhYmRiIiwidCI6IjNlMDUxM2Q2LTY4ZmEtNDE2ZS04ZGUxLTZjNWNkYzMxOWZmYSIsImMiOjR9&pageName=d1ee75596a51a9bde708), sitios web empresariales, anuncios públicos y medios periodísticos. Esta información se complementa con otras fuentes disponibles cuando resulta necesario. Las fuentes utilizadas se detallan en la ficha de cada proyecto para garantizar la trazabilidad de la información.

**Empleo.** Los datos de empleo directo e indirecto corresponden a los valores informados en el [**sitio oficial del RIGI**](https://www.argentina.gob.ar/economia/rigi). No se imputan valores para proyectos sin información disponible.

### Variables monetarias

Los montos de inversión informados y los activos computables se expresan en **millones de USD**, salvo indicación en contrario. La denominación “monto de proyectos aprobados” refiere al monto informado para el conjunto de proyectos cuya adhesión al régimen fue aprobada y no implica que se trate de inversión efectivamente ejecutada.

### Distribución territorial

Cuando un proyecto abarca más de una provincia, el monto de inversión, los activos computables y el empleo informado se distribuyen en partes iguales entre las provincias involucradas.

**Última actualización:** `r indicadores$fecha_actualizacion_fmt`.<br> **Última modificación del archivo fuente:** `r indicadores$fecha_modificacion_archivo_fmt`.
:::
