---
title: "Monitor de Proyectos RIGI"
execute:
  echo: false
  warning: false
  message: false
---

{{< include _partials/setup-core.qmd >}}

::: {.hero-section .hero-section--executive #panorama}
::: hero-copy
# Monitor de Proyectos RIGI

::: hero-subtitle
Seguimiento de los proyectos presentados al Régimen de Incentivo para Grandes Inversiones.
:::

::: hero-signature
[DESIP · IIEP]{.hero-identity}

[Actualizado]{.hero-update__label} [`r indicadores$fecha_actualizacion_fmt`]{.hero-update__value}
:::
:::

:::

## RIGI en una mirada {#en-una-mirada}

```{r}
make_home_kpis(indicadores)
```

## Qué muestran los datos {#que-muestran-los-datos}

```{r}
make_home_insights(indicadores)
```

## Aprobados vs. en evaluación {#aprobados-vs-evaluacion}

Dos medidas complementarias permiten dimensionar el universo: la cantidad de proyectos y el monto de inversión informado.

```{r}
make_home_status_comparison(indicadores)
```

## Explorá el Monitor {#explora}

::: {.monitor-index .monitor-index--executive aria-label="Explorar el Monitor"}
::: monitor-index__item
[01]{.monitor-index__number}
[Aprobados](aprobados.qmd)

Qué se aprobó y cómo se distribuye.
:::

::: monitor-index__item
[02]{.monitor-index__number}
[En evaluación](evaluacion.qmd)

Qué proyectos esperan resolución.
:::

::: monitor-index__item
[03]{.monitor-index__number}
[Comparar](comparacion.qmd)

Cómo cambia el universo según estado.
:::

::: monitor-index__item
[04]{.monitor-index__number}
[Datos](base-datos.qmd)

Explorar y descargar la base.
:::
:::

## Sobre el Monitor {#sobre-el-monitor}

::: about-monitor
::: about-monitor__body
El Monitor concentra en una única plataforma información que actualmente se encuentra dispersa entre distintas fuentes. Incluye proyectos aprobados y proyectos en evaluación. Para cada uno, reúne datos sobre montos de inversión, activos computables, empleo, sector de actividad, localización, empresas involucradas y principales hitos administrativos. La información proviene principalmente de fuentes oficiales y se complementa con otras fuentes públicas cuando resulta necesario.

El objetivo es facilitar el seguimiento y el análisis de los proyectos en el marco del RIGI y mejorar el acceso público a la información disponible. Además de indicadores y fichas detalladas, el Monitor ofrece bases abiertas y descargables.
:::
:::
