---
title: "Monitor de Proyectos RIGI"
subtitle: "Aprobados y pendientes de aprobación"
format:
  revealjs:
    theme: simple
    slide-number: true
    chalkboard: false
    preview-links: auto
    css: styles.css
execute:
  echo: false
  warning: false
  message: false
---

```{r setup}
source("R/00_packages.R")
source("R/01_load_data.R")
source("R/02_clean_data.R")
source("R/03_indicators.R")
source("R/04_plots.R")

raw_data <- load_proyectos()
raw_sources <- load_fuentes_proyectos()
project_sources <- build_project_sources(raw_data, raw_sources)
proyectos <- clean_proyectos(raw_data) |>
  attach_project_sources(project_sources)
proyectos_prov <- expand_provincias(proyectos)
file_update_time <- get_file_update_time()
indicadores <- make_indicators(proyectos, proyectos_prov, file_update_time)
tablas <- make_tables(proyectos, proyectos_prov)
downloads <- create_download_files(proyectos)
resumen_ejecutivo <- make_summary_text(indicadores, tablas)
```

## Monitor de Proyectos RIGI

::: {.presentation-cover}
**Informe interactivo y presentación reproducible**  
Fuente: solapa `Proyectos` del archivo Excel actualizado.

Informe generado el: **`r indicadores$fecha_actualizacion_fmt`**  
Archivo fuente modificado: **`r indicadores$fecha_modificacion_archivo_fmt`**
:::

```{r}
make_source_note()
```

## Foco principal: aprobados

```{r}
make_kpi_cards_aprobados(indicadores)
```

## Proyectos PEELP

```{r}
make_kpi_cards_exportacion_largo_plazo(indicadores)
```

## Participación PEELP en el monto aprobado

```{r}
plot_peelp_share(indicadores)
```

## Ranking de proyectos PEELP

```{r}
plot_top_proyectos_monto(
  tablas$aprobados_exportacion_largo_plazo,
  title = NULL,
  fill_color = bar_color_peelp,
  total_value = indicadores$monto_aprobado,
  share_reference = "del monto aprobado"
)
```

## Empleo en proyectos aprobados

```{r}
make_kpi_cards_empleo_aprobado(indicadores)
```

## Aprobados por monto

```{r}
plot_top_proyectos_monto(
  tablas$top_projects_aprobados,
  title = NULL,
  fill_color = bar_color_approved,
  total_value = indicadores$monto_aprobado,
  share_reference = "del monto aprobado"
)
```

## Aprobados por empleo

```{r}
plot_top_proyectos_empleo(
  tablas$top_empleos_aprobados,
  title = NULL,
  fill_color = bar_color_employment,
  total_value = indicadores$empleos_aprobados
)
```

## Monto aprobado por sector

```{r}
plot_bar_monto(
  tablas$sector_tbl_aprobados,
  label_col = "sector_simplificado",
  title = NULL,
  fill_color = bar_color_approved
)
```

## Empleo aprobado por sector

```{r}
plot_bar_empleo(
  tablas$empleo_sector_aprobados,
  label_col = "sector_simplificado",
  title = NULL,
  fill_color = bar_color_employment
)
```

## Pendientes / en evaluación

```{r}
make_kpi_cards_pendientes(indicadores)
```

## Pendientes por monto

```{r}
plot_top_proyectos_monto(
  tablas$top_projects_pendientes,
  title = NULL,
  fill_color = bar_color_pending,
  total_value = indicadores$monto_pendiente,
  share_reference = "del monto pendiente / en evaluación"
)
```

## Comparación aprobados vs. pendientes

```{r}
plot_compare_counts_montos(indicadores)
```

## Comparación por sector

```{r}
plot_compare_aprobado_pendiente(
  aprobado_tbl = tablas$sector_tbl_aprobados,
  pendiente_tbl = tablas$sector_tbl_pendientes,
  label_col = "sector_simplificado",
  title = NULL
)
```

## Resumen ejecutivo

```{r}
htmltools::div(class = "summary-box", htmltools::p(resumen_ejecutivo))
```

## Notas metodológicas

- La solapa `Proyectos` es la base maestra y la hoja larga de fuentes aporta la trazabilidad de los enlaces cuando está disponible.
- Primero se presentan proyectos aprobados; luego pendientes / en evaluación.
- Montos y activos computables se expresan en millones de USD.
- Los empleos son directos e indirectos.
- En proyectos multiprovinciales, monto, activos y empleo se asignan proporcionalmente entre provincias para evitar doble conteo.
- Para aprobados, la información administrativa se basa en el Boletín Oficial y otras fuentes oficiales; Globaris complementa la identificación empresarial.
- Para proyectos en evaluación, Globaris es la fuente base y se complementa con fuentes públicas adicionales identificadas en cada ficha. Estas fuentes no equivalen por sí mismas a una validación oficial.
- Los datos de empleo provienen del Ministerio de Economía.
